【裁判字號】    97,消債更,1343
【裁判日期】    980123
【裁判案由】    更生事件
【裁判全文】
臺灣板橋地方法院民事裁定          97年度消債更字第1343號
聲  請  人  甲○○
代  理  人  謝杏奇律師
上列當事人因消費者債務清理事件聲請更生及保全處分，本院裁
定如下：
    主  文
更生及保全處分之聲請均駁回。
聲請費用由聲請人負擔。
    理  由
一、按債務人與金融機構協商成立者，不得聲請更生或清算，但
    因不可歸責於己之事由，致履行顯有重大困難者，不在此限
    ；本條例施行前，債務人依金融主管機關協調成立之中華民
    國銀行公會會員辦理消費金融案件無擔保債務協商機制與金
    融機構成立之協商，準用前項之規定，消費者債務清理條例
    第151條第 5項、第6項分別定有明文。又聲請更生或清算不
    合程式或不備其他要件者，法院應以裁定駁回之，但其情形
    可以補正者，法院應定期間先命補正，復為同條例第 8條所
    明定。
二、本件債務人聲請更生，核其主張略以：其因有不能清償債務
    之情事，目前債務總金額為新臺幣（下同） 0000000元，消
    費者債務清理條例施行前，曾於民國95年間依照中華民國銀
    行公會會員辦理消費金融案件無擔保債務協商機制，與中國
    信託商業銀行股份有限公司達成協商，雙方約定聲請人自95
    年4月起，分120期，利率0.00%，每月10日以15915元依各債
    權銀行債權金額比例清償各項債務，直至全部清償為止，然
    協商當時，其每月之薪資約 28200元左右，尚須支付房屋租
    金13000元、債務人與父親 2人之伙食費6000元、勞保費273
    元、健保費574元、水電瓦斯費1095元、第四台費用520元及
    其他生活必需品等每月 500元，因此，其每月生活基本開銷
    支出即約22000元，而以其每月28200元之收入扣除每月協商
    金額後僅剩12285 元，根本無法維持最低基本生活，不得已
    只好利用夜間於公司加班，其餘時間則撿回收資源出售以增
    加收入，不時須向親朋好友借錢以支應銀行催繳之款項，96
    年間整個大環境不佳，聲請人之公司可提供之夜間加班之機
    會不多，故毀諾實有不可歸責於己致履行顯有重大困難之事
    由，懇請准予開始更生等語。
三、查聲請人之主張，固有財團法人金融聯合徵信中心債權人清
    冊、戶籍謄本、協議書、無擔保債務還款計劃、財政部臺灣
    省北區國稅局綜合所得稅各類所得資料清單、房屋租賃契約
    書、標準電機有限公司薪資單及標準電機有限公司97年9 月
    17日（97）標公字第006 號函、中國信託97年12月18日之民
    事陳報狀附卷足憑，惟聲請人所稱：每月收入扣除協商款後
    ，無法維持最低基本生活云云，本為聲請人於協商當時可得
    預見，其既盱衡自己之經濟狀況後，仍願簽署協議書，若無
    情事變更或其他重大履行困難事由發生，聲請人自應受該協
    議書之拘束，不能認為有不可歸責於己之事由發生。
四、綜上所述，聲請人既曾參與協商程序，又無消費者債務清理
    條例第151條第5項但書所定不可歸責於己之事由，則其向本
    院聲請更生，係屬聲請更生之要件不備，且該欠缺又無從補
    正，依上規定，自應駁回其更生之聲請。又更生程序之聲請
    既遭駁回，則聲請人保全處分之聲請即失所附麗，應併予駁
    回，爰裁定如主文。
中    華    民    國    98    年    1     月    23    日
                  民事第三庭    法      官  陳映如
上為正本係照原本作成
如不服本裁定，應於裁定送達後10日內，以書狀向本院提出抗告
，並繳納抗告費新臺幣1千元
中    華    民    國    98    年    1     月    31    日
                                書  記  官  李錦輝


司法院資訊處製作；財團法人民間司法改革基金會備份。
